【裁判字號】    99,台上,1851
【裁判日期】    990325
【裁判案由】    違反毒品危害防制條例等罪
【裁判全文】
最高法院刑事判決            九十九年度台上字第一八五一號
上  訴  人  甲○○
上列上訴人因違反毒品危害防制條例等罪案件，不服台灣高等法
院台中分院中華民國九十八年十二月二十一日第二審判決（九十
八年度上訴字第二五五二號，起訴案號：台灣彰化地方法院檢察
署九十八年度偵字第六一三八、六七五四號），提起上訴，本院
判決如下：
    主  文
上訴駁回。
    理  由
按刑事訴訟法第三百七十七條規定：上訴於第三審法院，非以判
決違背法令為理由不得為之；是提起第三審上訴，應以原判決違
背法令為理由，係屬法定要件；如果上訴理由書狀並未依據卷內
訴訟資料具體指摘原判決不適用何種法則或如何適用不當，或所
指摘原判決違法情事顯與法律規定得為第三審上訴理由之違法情
形不相適合時，均應認其上訴為違背法律上之程式，予以駁回。
本件原判決維持第一審論處上訴人甲○○共同販賣第一級毒品罪
刑（累犯，處有期徒刑十一年，並為相關從刑之宣告）及共同販
賣第二級毒品二罪罪刑（均為累犯，各處有期徒刑四年，並為相
關從刑之宣告），主刑部分並定應執行刑為有期徒刑十四年六月
之判決，駁回上訴人在第二審之上訴，已敘明上訴人並未具體指
摘第一審判決關於認定事實、適用法律及量刑等項，究竟有何違
法或不當之情形，因認上訴人第二審之上訴不合法律上之程式，
予以駁回之理由。從形式上觀察，原判決並無違背法令之情形。
上訴人之上訴意旨略稱：(一)原判決縱以上訴人於第二審上訴未提
出具體理由而予駁回；然此項判決，並非刑事訴訟法第三百七十
二條所定得不經言詞辯論為之者。原審未行言詞辯論程序，逕為
「上訴（第二審）駁回」之判決，有違上開刑事訴訟法之規定。
(二)第一審判決之主文欄及事實欄，就上訴人販賣第一級毒品部分
，均認定上訴人係販賣「新台幣（下同）三千元」之第一級毒品
予林佩芬；然理由欄之論罪科刑部分，卻謂上訴人販賣第一級毒
品所得「僅一千元」，顯然互相矛盾。原判決未察及此，仍援用
第一審判決之說明，致有理由矛盾之違法。(三)上訴人自警詢時起
即供出毒品來源為「阿峰」、「彩雲」，卷內並有「蘇子峰」、
「曹彩雲」之年籍資料可參。原審未詳查其二人有無被警查獲之
情事，有應於審判期日調查之證據未予調查之違法等語。
惟查：不服地方法院之第一審判決而上訴者，須提出上訴書狀；
上訴書狀並應敘述具體理由，此為法定必備之程式。倘上訴書狀
已敘述理由，但所敘述者非屬具體理由，則屬不符上訴之法定程
式，由第二審法院以其上訴不合法律上程式，判決駁回，此觀刑
事訴訟法第三百五十條第一項、第三百六十一條第二項、第三百
六十二條及第三百六十七條前段之規定自明。原判決係依刑事訴
訟法第三百六十七條前段規定，駁回上訴人之第二審上訴，依同
法第三百七十二條規定，自得不經言詞辯論為之。上訴意旨(一)以
原審未行言詞辯論程序即判決駁回，於法有違云云，係持己見，
任意指摘原判決違法，難認適法之第三審上訴理由。又原判決係
以上訴人在第二審提起之上訴不合法為由，駁回其第二審之上訴
，並未就實體事項進行審理。上訴意旨(三)指原審有應於審判期日
調查之證據未予調查云云，並非第三審上訴之適法理由。另原判
決已說明第一審判決依據上訴人之自白、證人林佩芬之證詞及扣
案之上訴人所有供聯繫販毒所用之行動電話暨卷附之通訊監察書
、通訊監察譯文等證據資料，認定上訴人有與「阿峰」共同販賣
第一級毒品三千元予林佩芬之犯行，並諭知上訴人該販賣第一級
毒品所得三千元應連帶沒收，如全部或一部不能沒收時，以其財
產抵償之；認事用法無誤，量刑亦屬適當等情。經核原判決關於
販賣第一級毒品部分，並無理由矛盾之情事。至原判決於論敘第
一審判決就上訴人販賣第一級毒品犯行，適用刑法第五十九條減
輕其刑並無不當時，雖誤引第一審判決所載上訴人「共同販賣第
一級毒品之犯行…交易金額亦僅有『一千元』」等情（見原判決
正本第五頁倒數第十至十一行），仍無礙於上訴人本件販賣第一
級毒品部分犯罪事實之認定，於判決結果並不生影響。上訴意旨
(二)及其他上訴意旨未依據卷內訴訟資料具體指摘原判決認其第二
審上訴理由書狀未敘述具體理由乙節，究係有如何違背法令之情
事，仍執前詞，對原判決聲明不服，核與法律規定得為第三審上
訴理由之違法情形不相適合。應認上訴人就其所犯三罪之上訴均
違背法律上之程式，俱予駁回。
據上論結，應依刑事訴訟法第三百九十五條前段，判決如主文。
中    華    民    國  九十九  年    三    月  二十五  日
                      最高法院刑事第七庭
                          審判長法官  林  永  茂
                                法官  蘇  振  堂
                                法官  蕭  仰  歸
                                法官  林  立  華
                                法官  徐  昌  錦
本件正本證明與原本無異
                                      書  記  官
中    華    民    國  九十九  年    三    月  二十九  日
                                                      Ｅ

司法院資訊處製作；財團法人民間司法改革基金會備份。
